臺灣彰化地方法院刑事判決　　　　　　　　　　　　　九十三年度易字第五三五號
　　公　訴　人　臺灣彰化地方法院檢察署檢察官
　　被　　　告　甲○○
右列被告因毒品危害防制條例案件，經檢察官提起公訴（九十三年度毒偵字第一三四
八號）及併案審理（九十三年度毒偵字第一七三八號、第二一五六號），於本院準備
程序中，被告就犯罪事實為有罪之陳述，經裁定改行簡式審判程序，本院判決如左：
    主  文
甲○○連續施用第二級毒品，累犯，處有期徒刑伍月，如易科罰金，以參佰元折算壹
日。扣案之甲基安非他命壹包（毛重零點肆公克），沒收銷燬之。
    事  實
一、甲○○前曾因違反肅清煙毒條例、麻醉藥品管理條例，經本院以八十六年度訴緝
    字第三八號判處有期徒刑三年四月、有期徒刑五月，又因脫逃未遂案件，經本院
    以八十六年度易字第二七五七號判處拘役五十日，上訴後，由臺灣高等法院臺中
    分院撤銷原判決，改判有期徒刑二月確定，且前開三罪經臺灣高等法院臺中分院
    以八十七年度聲字第八九四號定應執行有期徒刑三年七月，入監執行，而於八十
    八年九月十四日縮刑假釋付保護管束出監，並於八十九年十一月十八日假釋期滿
    未經撤銷，以已執行完畢論。其又因施用第一級、第二級毒品案件，經本院以九
    十年度毒聲字第二九六九號裁定，令入勒戒處所施以觀察勒戒，認有繼續施用毒
    品傾向，另經本院以九十一年度毒聲字第四九一號裁定，令入戒治處所施以強制
    戒治，而於九十二年二月二十七日強制戒治期滿釋放，並經臺灣彰化地方法院檢
    察署檢察官於九十二年四月十四日，以九十二年度戒毒偵字第二三八號不起訴處
    分。詎其猶未能戒除毒癮，復於前揭強制戒治期滿釋放後五年內，基於施用第二
    級毒品甲基安非他命（起訴書誤載為安非他命）之概括犯意，自九十三年二月十
    八日起至九十三年六月底某日，在其位於彰化縣社頭鄉○○村○○路六十九號住
    處，以燒烤吸煙方式，連續施用第二級毒品甲基安非他命多次。嗣於(一)九十三年
    二月二十日下午五時五十五分，經警持本院核發搜索票至彰化縣員林鎮○○街九
    十一號搜索，當場於甲○○背包內，查扣與本案無關之第一級毒品海洛因三包（
    合計淨重０‧０二公克）及削尖吸管一支，經警採尿送驗後，因尿液呈甲基安非
    他命陽性反應，而查知上情；(二)九十三年五月三十一日下午十一時三十分許，在
    彰化縣埔鹽鄉○○村○○路二巷十四之一號旁空地，因警察覺其所搭乘之車號九
    Ｑ—六七六二號形跡可疑上前查核，當場於甲○○身上查扣供其施用之甲基安非
    他命一包（毛重０‧四公克），及與本案無關之第一級毒品海洛因共十包、注射
    針筒八支、電子秤一個；(三)九十三年七月一日上午九時三十分許，在彰化縣二林
    鎮○○路一七一號豪蘭迪汽車旅館二一三號房內，遭警臨檢，當場於其身上查扣
    與本案無關之海洛因一包，經採尿後呈甲基安非他命陽性反應，而查知上情。
二、案經彰化地方法院檢察署檢察官自動檢舉偵查起訴。
    理  由
一、按除被告所犯為死刑、無期徒刑、最輕本刑為三年以上有期徒刑之罪或高等法院
    管轄第一審案件者外，於前條第一項程序進行中，被告先就被訴事實為有罪之陳
    述時，審判長得告知被告簡式審判程序之旨，並聽取當事人、代理人、辯護人及
    輔佐人之意見後，裁定進行簡式審判程序；除簡式審判程序及簡易程序案件外，
    第一審應行合議審判，刑事訴訟法第二百七十三條之一第一項、第二百八十四條
    之一分別定有明文。本件被告甲○○所涉係死刑、無期徒刑、最輕本刑為三年以
    上有期徒刑之罪或高等法院管轄第一審案件以外之罪，並於本院行準備程序時就
    被訴及併案事實為有罪之陳述，本院合議庭依前揭規定，經評議結果，裁定改由
    受命法官獨任行簡式審判程序，先予敘明。
二、右揭犯罪事實，業據被告甲○○於本院審理時坦承不諱，且其於九十三年二月二
    十日經採尿後由警方及檢察官送初驗、複驗結果，均呈甲基安非他命陽性反應；
    而其於九十三年六月一日、九十三年七月一日經警採尿送驗結果，亦均呈甲基安
    非他命陽性反應，此有彰化縣警察局刑警隊委託檢驗尿液代號與真實姓名對照認
    證單、彰化縣衛生局九十三年三月一日煙毒尿液檢驗成績書、中山醫學大學附設
    醫院中港分院九十三年三月三十一日中山醫港九三川諴字第九三四０二號函附檢
    驗報告、彰化縣警察局溪湖分局委託檢驗尿液代號與真實姓名對照認證單、彰化
    縣衛生局九十三年六月七日煙毒尿液檢驗成績書、彰化縣警察局二林分局委託檢
    驗尿液代號真實姓名對照認證表、彰化縣衛生局九十三年七月十二日煙毒尿液檢
    驗成績書各一紙附卷可稽（見毒偵卷第二七頁、第一二頁背面、第一一頁、溪湖
    分局警卷、毒偵一七三八號卷第二二頁、二林分局警卷末頁、毒偵二一五六號卷
    第二０頁），是被告自白核與事實相符。又被告前因施用第一級、第二級毒品案
    件，經本院以九十年度毒聲字第二九六九號裁定，令入勒戒處所施以觀察勒戒，
    認有繼續施用毒品傾向，另經本院以九十一年度毒聲字第四九一號裁定，令入戒
    治處所施以強制戒治，而於九十二年二月二十七日強制戒治期滿釋放，並經臺灣
    彰化地方法院檢察署檢察官於九十二年四月十四日，以九十二年度戒毒偵字第二
    三八號不起訴處分等情，此有臺灣高等法院被告全國前案紀錄表存卷可按，其於
    強制戒治執行完畢五年內，再犯本件毒品危害防制條例第十條之罪，事證明確，
    其犯行洵堪認定，應依法論科。
三、查被告前因施用毒品案件，經強制戒治執行期滿釋放，復於五年內再度施用第二
    級毒品甲基安非他命，核其所為，係犯毒品危害防制條例第十條第二項之施用第
    二級毒品罪。被告於施用第二級毒品前後持有甲基安非他命之低度行為，為施用
    之高度行為所吸收，不另論罪。其先後多次施用第二級毒品犯行，時間緊接，方
    法相同，觸犯構成要件相同之罪，顯係基於概括犯意為之，為連續犯，應依刑法
    第五十六條規定，以一罪論，並加重其刑。又其曾因違反肅清煙毒條例、麻醉藥
    品管理條例經本院以八十六年度訴緝字第三八號判處有期徒刑三年四月、有期徒
    刑五月確定；又因脫逃未遂案件，經本院以八十六年度易字第二七五七號判處拘
    役五十日，上訴後，由臺灣高等法院臺中分院撤銷原判決，改判有期徒刑二月確
    定，且前開三罪經臺灣高等法院臺中分院以八十七年度聲字第八九四號定應執行
    有期徒刑三年七月，入監執行，而於八十八年九月十四日縮刑假釋付保護管束出
    監，並於八十九年十一月十八日假釋期滿未經撤銷，以已執行完畢論，此有臺灣
    高等法院被告全國前案紀錄表存卷可查，其於五年內再犯本件最重本刑有期徒刑
    以上之罪，為累犯，應依刑法第四十七條規定，遞加重其刑。又起訴書事實欄雖
    僅記載被告於九十三年二月二十日或其前四日內之某時，施用第二級毒品甲基安
    非他命一次，惟被告於本院審理時自承施用甲基安非他命之時點，係自九十三年
    二月十八日起至九十三年六月底某日，是就起訴書事實欄未經記載及併案審理部
    分，既與公訴人起訴之施用第二級毒品犯罪事實部分，具有連續犯之裁判上一罪
    關係，應均為起訴效力所及，本院自應併予審究。爰審酌被告已因施用毒品案件
    ，經歷觀察、勒戒及強制戒治處遇措施，卻未能知所收斂而遠離毒害，戒毒意志
    尚非堅定，品行非端，惟念及被告於犯罪後尚能坦承犯行，態度堪稱良好，且施
    用毒品固戕害個人健康至深，然就他人權益之侵害仍屬有限，及其犯罪目的、手
    段、施用毒品次數等一切情狀，核情量處如主文所示之刑。扣案之甲基安非他命
    一包（毛重０‧四公克），係於被告身上查獲供被告施用之毒品，應依毒品危害
    防制條例第十八條第一項前段規定，沒收銷燬之。至扣案之削尖吸管一支及第一
    級毒品海洛因共十四包、注射針筒八支及電子秤一個，均與本案被告施用第二級
    毒品甲基安非他命無關，本院自無從宣告沒收，附此敘明。
據上論斷，應依刑事訴訟法第二百七十三條之一第一項、第二百九十九條第一項前段
，毒品危害防制條例第十條第二項、第十八條第一項前段，刑法第十一條前段、第五
十六條、第四十七條、第四十一條第一項前段，罰金罰鍰提高標準條例第二條，判決
如主文。
本案經檢察官吳怡盈到庭執行職務
中      華      民      國    九十三    年      七      月    二十七    日
                            臺灣彰化地方法院刑事第三庭
                                      法      官  簡 婉 倫
右正本證明與原本無異。
如不服本判決，應於判決送達後十日內，向本院提出上訴狀( 須附繕本 )。
                                      法院書記官  林 盛 輝
中      華      民      國    九十三    年      七      月    二十七    日
毒品危害防制條例第十條
施用第一級毒品者，處六月以上五年以下有期徒刑。
施用第二級毒品者，處三年以下有期徒刑。
